臺灣臺北地方法院刑事判決　　　　　　94年度交簡上字第20號
上　訴　人　臺灣臺北地方法院檢察署檢察官
被　　　告　甲○○
右上訴人因被告甲○○公共危險案件，不服本院93年度店交簡字
第252號，中華民國93年12月10日第一審簡易判決（聲請簡易判
決處刑案號：臺灣臺北地方法院檢察署93年度偵字第18654號）
提起上訴，本院合議庭第二審判決如左：
    主  文
上訴駁回。
    事  實
一、甲○○於民國93年10月8日晚上10時許，在臺北市景美愛買
    百貨附近路邊攤飲用高粱酒一、二杯及啤酒一瓶多後，已達
    不能安全駕駛動力交通工具之程度，竟仍駕駛車號2N-3891
    號自小客車上路欲返回臺北市○○區○○街13巷14號2樓住
    處，嗣於93年10月9日凌晨0時58分許，行經臺北市文山區○
    ○○路與景仁街口時，遭警攔檢，經測得呼氣酒精濃度達每
    公升0.75毫克，始被查獲。
二、案經臺北市政府警察局文山第二分局報告臺灣臺北地方法院
    檢察署檢察官聲請簡易判決處刑。
    理  由
一、右揭事實，業據被告甲○○自白不諱，並有測試觀察紀錄表
    、臺北市政府警察局舉發違反道路交通管理事件通知單、酒
    精測試報告等資料在卷足憑，足認被告前揭自白，與事實相
    符，其犯行明確，洵堪認定，應依法論科。
二、核被告所為，係犯刑法第185條之3之公共危險罪。本院原審
    依在偵查中之現存證據，已足認定被告犯罪，乃依檢察官之
    聲請，不經通常審判程序，依刑事訴訟法第449條第1項前段
    、第3項、第454條第2項，刑法第185條之3、第41條第1項前
    段、第74條第1款，罰金罰鍰提高標準條例第2條，逕以簡易
    判決處刑判處被告拘役40日，如易科罰金，以300元折算壹
    日，緩刑3年，認事用法均無不當，量刑亦屬適切。上訴人
    臺灣臺北地方法院檢察署檢察官雖以：酒後駕車之違法，本
    質上係危害公共安全之抽象危險犯，不宜驟予宣告緩刑，且
    量刑亦過輕等語為其上訴意旨，惟原審之認事用法均無不當
    ，量刑經核亦屬適切，已如前述，而原審給予被告緩刑，並
    無違法之處，且理由中亦敘明其認定刑之宣告以暫不執行為
    適當之理由，經核亦難謂不當，是上訴人據以指摘原判決不
    當，難認有理由，應予駁回。
三、按被告經合法傳喚，無正當之理由不到庭者，得不待其陳述
    ，逕行判決，刑事訴訟法第371條定有明文。又依同法第455
    條之1第1項、第3項之規定，上訴人對簡易判決有不服者，
    得上訴於管轄之第二審地方法院合議庭，並準用同法第3編
    第1章及第2章之規定。是以本件上訴人經本院合法傳喚，無
    正當理由不到庭，爰不待其陳述，逕行判決，併此敘明。
據上論斷，應依刑事訴訟法第455條之1第1項、第3項、第371條
、第368條，判決如主文。
本案經檢察官林黛利到庭執行職務
中　　華　　民　　國　　94　　年　　4 　　月　　22　　日
　　　　　　　　　刑事第三庭審判長法　官　劉 慧 芬
                                  法　官　蔡 如 琪
　　　　　　　　　　　　　　  　　法　官　歐陽漢菁
以上正本證明與原本無異。
不得上訴。
　　　　　　　　　　　　　　　  　書記官　沈 芳 君
中　　華　　民　　國　　94　　年　　4 　　月　　25　　日
附錄本案論罪科刑法條全文
中華民國刑法第185條之3
服用毒品、麻醉藥品、酒類或其他相類之物，不能安全駕駛動力
交通工具而駕駛者，處一年以下有期徒刑、拘役或三萬元以下罰
金。
